臺灣士林地方法院刑事判決　　　　　　　96年度易字第2380號
公　訴　人　臺灣士林地方法院檢察署檢察官
被　　　告　甲○○
　　　　　　　　　　（現於臺灣新店戒治所執行強制戒治中）
上列被告因妨害兵役案件，經檢察官提起公訴（96年度偵字第41
28號），被告於準備程式自白犯罪（96年度易字第1835號），經
裁定逕以簡易判決處刑，嗣因本院認本件不宜簡易判決處刑，經
本院撤銷逕以簡易判決處刑之裁定，並依通常程序審理，並判決
如下：
    主  文
本件免訴。
    理  由
一、公訴意旨略以：被告甲○○係臺北縣後備指揮部之後備軍人
    ，戶籍設於臺北縣淡水鎮○○街125 巷8 號9 樓，意圖避免
    兵役召集，明知退伍後之居住處所已遷離上址，竟無故不依
    規定申報，致使臺北縣後備指揮部所指定甲○○應於民國95
    年5 月3 日上午8 時許，前往新竹縣新埔鎮老庚寮22號關西
    營區報到之後備動員管理學校後備步兵營博愛2346號編號
    0641教育召集令無法送達，而認被告違反妨害兵役治罪條例
    第10條第1 項第3 款之規定，而致教育召集令無法送達，而
    犯同條第3 項罪嫌。
二、按刑事訴訟法第302 條第1 款規定，案件曾經判決確定者，
    應為免訴之判決，係以同一案件，已經法院為實體上之確定
    判決，該被告應否受刑事制裁，既因前次判決而確定，不能
    更為其他有罪或無罪之實體上裁判，此項原則，關於實質上
    一罪或裁判上一罪（如連續犯、牽連犯、想像競合犯），其
    一部事實已經判決確定者，對於構成一罪之其他部分，亦均
    應適用，此種事實係因審判不可分之關係在審理事實之法院
    ，就全部犯罪事實，依刑事訴訟法第267 條規定，本應予以
    審判，故其確定判決之既判力自應及於全部之犯罪事實（最
    高法院28年度上字第2833號、32年度上字第2578號等判例暨
    同院95年度臺上字第3206號判決意旨參照）。
三、經查：
  (一)本件被告甲○○係臺北縣後備司令部所屬之後備軍人，於民
    國93年間辦理歸鄉報到時陳報之戶籍地為臺北縣淡水鎮新興
    裡18鄰新春街125 巷8 號9 樓。甲○○意圖避免召集處理，
    於93年間起即未在其陳報之戶籍地居住，無故未依規定申報
    居住處所遷移之事實，致臺北縣後備司令部所發指定其應於
    94年9 月28 日 上午8 時前往苗栗縣頭份鎮斗煥裡199 號「
    斗煥坪營區」報到之教育召集令無法送達之事實，業經臺灣
    士林地方法院檢察署檢察官於95年11月30日以該署95年度偵
    緝字第1262號聲請簡易判決處刑，並由本院士林簡易庭於96
    年1 月9 日以95年度士簡字第1589號以甲○○後備軍人意圖
    避免召集處理，居住處所遷移，無故不依規定申報，致使教
    育召集令無法送達，判處有期徒刑2 月，並於96年3 月21日
    判決確定等情，此有臺灣高等法院被告前案紀錄表、臺灣士
    林地方法院檢察署95年度偵緝字第1262號檢察官聲請簡易判
    決處刑書、本院士林簡易庭95年度士簡字第1589號刑事簡易
    判決網路索引資料各1 份在卷可稽。
  (二)而本件檢察官起訴書所載之犯罪事實，係指被告甲○○係臺
    北縣後備指揮部之後備軍人，戶籍設於臺北縣淡水鎮○○街
    125 巷8 號9 樓，意圖避免兵役召集，明知退伍後之居住處
    所已遷離上址，竟無故不依規定申報，致使臺北縣後備指揮
    部所指定甲○○應於民國95年5 月3 日上午8 時許，前往新
    竹縣新埔鎮老庚寮22號關西營區報到之後備動員管理學校後
    備步兵營博愛2346號編號0641教育召集令無法送達，而認被
    告違反妨害兵役治罪條例第10條第1 項第3 款之規定，而致
    教育召集令無法送達，而犯同條第3 項罪嫌。然本件被告自
    3 、4 年前即未居住前揭臺北縣淡水鎮○○街125 巷8 號9
    樓之住所，並隨其母親曾桂香遷居至臺北縣三峽鎮及臺北縣
    鶯歌鎮等處，業經被告於偵查中陳述甚詳（見偵卷第13頁）
    ，核與其母親曾桂香於警詢時所稱：於93年3 、4 月間與被
    告搬離臺北縣淡水鎮之居所後，即居住於臺北縣三峽鎮○○
    街之居所，再於94年5 月間與被告搬至臺北縣鶯歌鎮○○路
    之居所等情相符（見偵卷第33至34頁）。是被告於居所遷移
    後，未向臺北縣後備司令部申報居所遷移之行為，則致前開
    已判決確定之臺北縣後備司令部94年9 月28日教育召集令無
    法送達後，復未向臺北縣後備指揮部申報居所遷移，致本案
    臺北縣後備指揮部之95年5 月3 日教育召集令亦無法送達，
    可認本件檢察官起訴所認定之被告犯行，與本院士林簡易庭
    前揭確定判決所認定之被告犯行，時間緊接，犯罪構成要件
    相同，顯係基於概括犯意反覆為之，依修正前刑法第56條之
    規定，應論以連續犯裁判上一罪（本件被告犯罪時間均係於
    95年7 月1 日刑法修正前，依刑法第2 條第1 項前段之規定
    意旨，自仍有修正前刑法第56條連續犯之適用）。本件既與
    前開本院士林簡易庭之確定判決有修正前刑法第56條連續犯
    之裁判上一罪關係，從而，本件自應為院士林簡易庭95年度
    士簡字第1589號確定判決效力所及，爰依照首開說明，本件
    不經言詞辯論，逕為免訴之判決。
據上論斷，應依刑事訴訟法第302 條第1 款、第307 條，判決如
主文。
中　　華　　民　　國　　96　　年　　12　　月　　26　　日
                  刑事第六庭法　官  莊明達
以上正本證明與原本無異。
如不服本判決，應於送達後10日內，向本院提出上訴狀。
                            書記官  陳慧中
中　　華　　民　　國　　96　　年　　12　　月　　26　　日
